臺灣屏東地方法院刑事判決　96年度交簡上字第38號
上　訴　人　臺灣屏東地方法院檢察署檢察官
上　訴　人
即　被　告　甲○
上列上訴人因被告過失傷害案件，不服本院96年交簡字第143 號
中華民國96年4 月24日刑事簡易判決（96年度偵字第899 號）提
起上訴，本院判決如下：
    主  文
原判決撤銷。
甲○因過失傷害人，處有期徒刑肆月，減為有期徒刑貳月，如易
科罰金，以新台幣壹仟元折算壹日。
    事  實
一、甲○考領有普通重型機車駕駛執照，於民國95年11月16日21
    時27分許，駕駛車號ND3 －295 號重型機車，沿屏東縣里港
    鄉○○村○○路，由北往南方向行駛，行經中山路27號之「
    里港鄉農會超市」前處，明知應注意行駛時之車前狀況，並
    隨時採取必要之安全措施，以避免危險之發生。依當時天候
    晴、日間自然光線、視距良好、直路、柏油路面乾燥、無障
    礙或其他缺陷，且依其智識、能力又無不能注意之情事，竟
    疏未注意車前狀況，於通過上開「里港鄉農會超市」前處時
    ，適行人丙○○亦自「里港鄉農會超市」前穿越中山路，疏
    未依規定應自該處前方78.4公尺處之斑馬線穿越中山路，甲
    ○發現時煞停不及，致其所駕駛上開重型機車車頭處撞及丙
    ○○之右側身體處，使丙○○倒地因而受有右脛骨腓骨骨折
    、左肱骨頸骨折、胸部挫傷、頭部外傷及額頭撕裂傷2 乘1
    公分等傷害，甲○則因人車倒地而多處受傷。甲○於肇事後
    未被偵查犯罪之機關或人員發覺前，即向據報到場處理車禍
    之警員表示其為車號ND3 －295 號重型機車之駕駛人，嗣並
    接受裁判而為自首。
二、案經丙○○訴由屏東縣警察局里港分局報請臺灣屏東地方法
    院檢察署檢察官偵查聲請以簡易判決處刑。
    理  由
一、上揭事實業據被告甲○於本院審理時坦承不諱，核與證人即
    告訴人丙○○於警訊、偵查及本院審理中指述情節相符，並
    有現場圖、現場照片等附卷可稽，復有寶建醫院診斷證明書
    乙紙在卷可稽，事證明確，被告犯行堪以認定。而聲請簡易
    判決處刑書雖認告訴人於案發時係違規穿越劃有雙黃實線之
    中山路，亦有此部分過失一節，無非以警卷所附現場圖為據
    ，惟此已為告訴人當庭所否認，並稱其係於單黃虛線處穿越
    中山路，經本院依職權訊問案發當日前往現場處理之警員乙
    ○○，證稱其到現場時，見到被害人血跡對應之相關位置，
    係在中山路上無實雙黃線處等語，並當庭於現場圖上標示被
    害人血跡位置，核與告訴人所稱情節無違，可見被害人所稱
    ，其未有穿越雙黃實線道路之違規情節一節非虛，故公訴人
    認被害人有此部分違規情節，尚有誤會。
二、核被告所為，係犯刑法第284 條第1 項前段之過失傷害罪；
    被告於肇事後即留在現場，並於警方到場時，尚未發覺其為
    肇事者前，向到場警員坦承肇事，並接受審判，業經警載明
    於其警詢筆錄及現場略圖中，公訴人亦同此主張，茲為鼓勵
    肇事者勇於面對法律責任及救護傷患，爰依刑法第62條前段
    之規定，減輕其刑。
三、原審以被告罪證明確，因予論罪科刑，固非無見。惟被告確
    領有重型機車駕駛執照，有其駕駛執照影本附於警卷可憑，
    且經檢察官敘明於聲請簡易判決處刑書中，原審誤認被告為
    無照駕駛，並肇事致告訴人受傷，而依道路交通管理處罰條
    例第86條之規定加重其刑，顯有違誤，應由本院撤銷改判。
    茲審酌被告並無前科，有其前科表可憑，素行良好、本案中
    之過失程度、被害人所受傷勢、被害人未依道路交通安全規
    則第134 條第1 款，於設有行人穿越道者，必須經由行人穿
    越道穿越，不得在其一百公尺範圍內穿越道路之規定，亦與
    有過失，此經本院依職權函請移送機關即屏東縣警察局里港
    分局前往該處測量結果，確認被害人穿越道路處，至前方最
    近之行人穿越道僅有78.4公尺，有現場圖附於本院卷可憑、
    被告犯後自首並坦承犯行、惟迄未賠償告訴人等一切情狀，
    量處如主文所示之刑。又本案被告犯罪時間再96年4 月24
    日以前，合於減刑之要件，爰依中華民國96年罪犯減刑條例
    第2 條第1 項第3 款、第7 條規定，減其刑期2 分之1 ，並
    諭知易科罰金之折算標準。
四、至公訴人雖依告訴人之請求，以原審量刑過輕為由提起上訴
    ，惟本件被告所犯罪之刑為六月以下有期徒刑，再審酌被告
    之素行、過失情節、被害人之傷勢、被告之犯後態度等情狀
    ，本院認以量處主文所示之刑度已足使被告得到警懲，公訴
    人上訴意旨認原審量刑過輕，並無理由。
五、應依刑事訴訟法第455 條之1 第3 項、第369 條第1 項前段
    、第364 條、第299 條第1 項前段，刑法第284 條第1 項前
    段、第62條前段、第41條第1 項前段，刑法施行法第1 條之
    1 ，中華民國96年罪犯減刑條例第2 條第1 項第3 款、第7
    條，逕以簡易判決處刑如主文。
本案經檢察官靳隆坤到庭執行職務。
中　　華　　民　　國　　96　　年　　8 　　月　　22　　日
                  交通法庭    審判長法　官  莊鎮遠
                                    法  官  王以齊
                        　      　  法  官  劉敏芳
以上正本證明與原本無異。
不得上訴。
中　　華　　民　　國　　96　　年　　8 　　月　　22　　日
                                    書記官  薛慧茹
附錄論罪法條：中華民國刑法第284條
（過失傷害罪）
因過失傷害人者，處6 月以下有期徒刑、拘役或5 百元以下罰金
，致重傷者，處1 年以下有期徒刑、拘役或5 百元以下罰金。
從事業務之人，因業務上之過失傷害人者，處1 年以下有期徒刑
、拘役或1 千元以下罰金，致重傷者，處3 年以下有期徒刑、拘
役或2 千元以下罰金。
